【裁判字號】    95,上訴,737
【裁判日期】    950615
【裁判案由】    違反毒品危害防制條例
【裁判全文】
臺灣高等法院高雄分院刑事判決         95年度上訴字第737號
上  訴  人
即  被  告  甲○○
上列上訴人因違反毒品危害防制條例案件，不服臺灣高雄地方法
院95年度訴字第525 號，中華民國95年3 月27日第一審判決（起
訴案號：臺灣高雄地方法院檢察署95年度毒偵字第855 號，併辦
案號：同署95年度毒偵緝字第228 號），提起上訴，本院依簡式
審判程序判決如下：
     主  文
原判決撤銷。
甲○○連續施用第一級毒品，累犯，處有期徒刑壹年。扣案之第
一級毒品海洛因壹包（淨重零點零壹公克、空包裝重零點壹柒公
克）及殘留海洛因注射針筒壹支，沒收銷燬之。
     事  實
一、甲○○前因肅清煙毒條例等案件，經本院於民國82年10月27
    日以82年度上訴字第2923號判處有期徒刑3 年3 月確定，先
    於86年4 月9 日假釋出監，復因違反麻醉藥品管理條例罪，
    又經原審於86年8 月12日經判處有期徒刑6 月並於同年11月
    11 日 確定，而於88年4 月23日遭撤銷假釋，並繼續執行殘
    刑復與有期徒刑部分定應執行有期徒刑1 年2 月10日，迄89
    年7 月24日再度假釋付保護管束，嗣於90年1 月2 日假釋期
    滿執行完畢。又於92年間因施用毒品案件，經原審以92年度
    毒聲字第3382號裁定令入勒戒處所施以觀察勒戒，並於92年
    8 月28日執行完畢釋放出所。其於上開觀察勒戒、戒治執行
    完畢釋放後5 年內，復基於施用第一級毒品海洛因之概括犯
    意，自94年7 月間某日起，至95年1 月13日上午9 時許止，
    在高雄市新興區○○○街82之1 號住處，以針筒注射之方式
    ，連續施用第一級毒品海洛因多次。於94年10月23日15時30
    分許，在高雄市○鎮區○○路與復興路口，為警查獲，經警
    採其尿液送驗結果，呈現嗎啡陽性反應。嗣又於95年1 月13
    日下午1 時30分許，因另案通緝，為警在上開住處緝獲，並
    扣得其所有之第一級毒品海洛因1 包（淨重0.01公克、空包
    裝重0. 17 公克）及殘留海洛因之注射針筒1 支。
二、案經高雄市政府警察局左營分局報請台灣高雄地方法院檢察
    署檢察官偵查起訴及移送併辦。
     理  由
一、上揭事實，業據上訴人即被告甲○○於原審及本院審理中坦
    承不諱，且被告先後為警查獲後所採集之尿液，經送驗結果
    ，呈第一級毒品海洛因代謝後嗎啡之陽性反應，此有高雄市
    立凱旋醫院94年10月31日編號A00000000 及95年1 月24日編
    號：A00000000 濫用藥物尿液檢驗報告各1 紙在卷可稽。另
    扣案之白粉1 包及注射針筒1 支，經送驗結果，白粉確屬第
    一級毒品海洛因（淨重0.01公克、空包裝重0.17公克）無訛
    ；注射針筒則呈海洛因陽性反應，分別有法務部調查局調科
    壹字第220022466 號鑑定通知書及高雄醫學大學附設中和紀
    念醫院95年2 月27日報告編號0000-000號檢驗報告各1 紙在
    卷可稽。綜上足認，被告前揭自白與事實相符，自得採為認
    被告犯罪之證據。綜上所述，本件事證明確，被告之犯行，
    堪以認定。
二、又被告於92年間因施用毒品案件，經原審以92年度毒聲字第
    3382號裁定令入勒戒處所施以觀察勒戒，並於92年8 月28日
    執行完畢釋放出所乙節，有臺灣高等法院被告前案紀錄表、
    被告刑案資料查註紀錄表各1 份在卷可稽。被告於觀察勒戒
    執行完畢釋放後5 年內，再施用第一級毒品罪，自應依法論
    科。
三、核被告所為，係犯毒品危害防制條例第10條第1 項之罪。其
    持有毒品之低度行為，為施用毒品之高度行為所吸收，不另
    論罪。被告先後多次施用第一級毒品之行為，時間緊接，觸
    犯構成要件相同之罪名，顯係基於概括犯意反覆為之，為連
    續犯，應依刑法第56條之規定以一罪論，並依法加重其刑。
    再被告前因肅清煙毒條例等案件，經本院於82年10月27日以
    82年度上訴字第2923號判處有期徒刑3 年3 月確定，先於86
    年4 月日假釋出監，復因違反麻醉藥品管理條例罪，又經原
    審於86年8 月12日經判處有期徒刑6 月並於同年11月11日確
    定，而於88年4 月23日遭撤銷假釋，並繼續執行殘刑復與有
    期徒刑部分定應執行有期徒刑1 年2 月10日，迄89年7 月24
    日再度假釋付保護管束，嗣於90年1 月2 日假釋期滿執行完
    畢，有上揭前案紀錄表在卷可憑，其受有期徒刑之執行完畢
    後，5 年以內再犯有期徒刑以上之本罪，為累犯，應依法加
    重其刑，並遞加重之。又公訴人雖未就被告自94年7 月間某
    日起，至同年10月底前止施用海洛因之行為起訴，惟被告此
    部分行為與起訴事實（被告自94年10月底某日起至95年1 月
    13日止施用海洛因之行為），具有連續犯之裁判上一罪關係
    ，為起訴效力所及，本院自得一併審理。
四、原審予以被告論科，固非無見，惟查被告自94年7 月間某日
    起，至同年10月底前某日止施用海洛因之犯行，與起訴事實
    具有連續犯之裁判上一罪關係，為起訴效力所及，自應一併
    審理，原審漏未審酌，自有未合。被告上訴意旨，執此指摘
    原判決不當，為有理由，自應由本院將原判決撤銷改判。審
    酌被告前已有施用毒品之不良素行，歷經觀察勒戒程序後，
    猶施用第一級毒品海洛因，顯見意志不堅，惟念其施用毒品
    乃自戕一己之身體健康，並具有病患性人格之特質，行為本
    身對社會所造成之危害並非直接、鉅大，且犯後終知能坦承
    犯行等一切情狀，量處如主文第2 項所示之刑，以示懲儆。
    至扣案之白粉1 包為第一級毒品海洛因（淨重0.01公克、空
    包裝重0.17公克，包裝部分均無法與毒品析離）；注射針筒
    1 支殘留海洛因無法析離，均如前述，爰依毒品危害防制條
    例第18條第1 項前段規定宣告沒收銷燬之。
據上論斷，應依刑事訴訟法第273 條之1 第1 項、第369 條第1
項前段、第364 條、第299 條第1 項前段，毒品危害防制條例第
10條第1 項、第18條第1 項前段，刑法第11條、第56條、第47條
，判決如主文。
本案經檢察官林惠到庭執行職務。
中    華    民    國    95    年    6     月    15    日
                  刑事第三庭    審判長法  官  周賢銳
                                      法  官  黃仁松
                                      法  官  謝宏宗
以上正本證明與原本無異。
如不服本判決應於收受本判決後10日內向本院提出上訴書狀，其
未敘述上訴理由者，並得於提起上訴後10日內向本院補提理由書
狀（均須按他造當事人之人數附繕本）「切勿逕送上級法院」。
中    華    民    國    95    年    6     月    16    日
                                      書記官  熊惠津
附錄本判決論罪科刑法條：
毒品危害防制條例第10條第1項：
施用第一級毒品者，處6 月以上5 年以下有期徒刑。
                                                      K


司法院資訊處製作；財團法人民間司法改革基金會備份。
